【裁判字號】    90,訴,1078
【裁判日期】    900903
【裁判案由】    損害賠償
【裁判全文】
臺灣板橋地方法院民事判決  九十年度訴字第一○七八號
    原      告  甲○
    被      告  乙○○
右當事人間請求損害賠償事件，本院判決如左：
    主      文
被告應給付原告新臺幣伍佰萬元，及自民國八十九年八月二十三日起至清償日止，按
週年利率百分之五計算之利息。
訴訟費用由被告負擔。
本判決得假執行。
    事      實
甲、原告方面：
  一、聲明：求為判決如主文第一項所示，並陳明願供擔保請准宣告假執行。
  二、陳述：
      被告於民國八十七年五月間，向原告偽稱其收入甚高，且有被告之父名下多筆
      土地可資融貸運用，惟因經營車行，需用之資金一時週轉不及，邀集原告加入
      其所名集之互助會，原告不疑有他，陷於錯誤，遂在臺北縣中和市○○路○段
      六五號被告經營之「阿全機車行」，參加被告招募之互助會數會，每會新台幣
      （下同）二萬元，並約定採內標制，會員含會首合計二十七人，會期至八十九
      年五月五日止，於每月五日召開。期間被告尚以上開言詞為由，使原告復陷於
      錯誤貸與被告款項，被告並簽發票據作擔保。嗣至八十八年一月五日，原告以
      標金六千五百元得標時，被告遲不交付原告應得之會款，原告前往詢問，被告
      始告知欲止會停標，原告始知受騙，計被告向原告施用詐術，使原告受有其積
      欠之票款債務達三百四十萬二千一百元，會款債務，一百九十八萬元未受清償
      之損害，為此依侵權行為之法律關係提起本件訴訟，並自動減縮債權為五百萬
      元，並請求被告返還原告五百萬元。
  （三）證據：提出支票影本三十八紙為證。
乙、被告方面：
    被告自認原告之主張為真實，並認諾原告之請求為有理由。
    理      由
一、按當事人於言詞辯論期日時為訴訟標的之認諾者，應本於其認諾為該當事人敗訴
    之判決。民事訴訟法第三百八十四條定有明文。
二、原告起訴主張其因遭被告之詐欺，使原告受有其積欠之票款債務達三百四十萬二
    千一百元，會款債務一百九十八萬元未受清償之損害，今自動減縮債權為五百萬
    元，依民法第一百八十四條第一項前段之規定請求賠償損五百萬元等情，業據提
    出支票三十八紙為證，而被告復於九十年八月二十日言詞辯論期日就原告上開請
    求為同意原告請求之認諾，從而依前揭法條規定，自應為被告敗訴之判決，是認
    原告前開請求，即應准許。
三、從而，原告依侵權行為之法律關係，訴請被告給付原告五百萬元，及自起訴狀繕
    本送達之翌日即八十九年八月二十三日起至清償日止按年息百分之五計算之利息
    ，為有理由，應予准許。
四、本件係依民事訴訟法第三百八十九條第一項第一款規定為被告敗訴之判決，應依
    職權宣告假執行。至於原告雖亦陳明願供擔保聲請宣告假執行，惟不待其聲明，
    應逕依職權宣告之，附此敘明。
五、據上論結，原告之訴為有理由，依民事訴訟法第七十八條、第三百八十九條第一
    項第一款，判決如主文。
中      華      民      國    九十      年      九      月      三      日
                                  臺灣板橋地方法院民事第二庭
~B法      官  鍾啟煌
右為正本係照原本作成。
如對本判決上訴，須於判決送達後二十日內向本院提出上訴狀。
中      華      民      國    九十      年      九      月      三      日
~B法院書記官  李威賜


司法院資訊處製作；財團法人民間司法改革基金會備份。
